【裁判字號】    97,易,377
【裁判日期】    970229
【裁判案由】    傷害
【裁判全文】
臺灣板橋地方法院刑事判決               97年度易字第377號
公  訴  人  臺灣板橋地方法院檢察署檢察官
被      告  乙○○
上列被告因傷害案件，經檢察官提起公訴（96年度偵字第9331號
），本院判決如下：
    主  文
乙○○傷害人之身體，處有期徒刑貳月，如易科罰金，以新台幣
壹仟元折算壹日；減為有期徒刑壹月，如易科罰金，以新台幣壹
仟元折算壹日。
    事  實
一、乙○○為長紘股份有限公司之經理，因受該公司實際負責人
    王豐訓之委託，代為處理長紘股份有限公司與勝順纖維股份
    有限公司間就坐落於桃園縣大園鄉○○○段特工區小段300
    建號暨其上門牌號碼桃園縣大園鄉○○路9 之1 號建物所為
    租賃契約而衍生積欠租金暨搬遷事宜等糾紛（上揭廠房之實
    際承租人為甲○○），於民國95年7 月27日17時30分許，由
    不知情之郭復嘉開車載乙○○，前往臺北縣三重市○○路○
    段192 號8 樓廣進公司找尋正在該處收取貨款之甲○○，並
    要求甲○○下樓後，乙○○藉言要向甲○○收取95年6 月份
    之未付房租，因不滿甲○○表示尚未收到貨款須待7 月31日
    方可支付等詞，竟基於傷害之故意，於當日下午18時左右，
    在上址1 樓電梯門口附近徒手毆打甲○○之臉部，致甲○○
    受有鼻挫傷、流鼻血、左、右眼周圍皮下瘀血、上唇挫傷血
    腫之傷害。
二、案經甲○○告訴暨臺北縣政府警察局三重分局報告臺灣板橋
    地方法院檢察署檢察官偵查起訴。
    理  由
一、按被告以外之人於審判外之言詞或書面陳述，除法律有規定
    者外，不得作為證據；又被告以外之人於審判外之陳述，雖
    不符合同法第159 條之1 至第159 條之4 之規定，但經當事
    人於審判程序同意作為證據，法院審酌該言詞陳述或書面陳
    述作成時之情況，認為適當者，亦得為證據。當事人、代理
    人或辯護人於法院調查證據時，知有第159 條第1 項不得為
    證據之情形，而未於言詞辯論終結前聲明異議者，視為有前
    項之同意，刑事訴訟法第159 條第1 項，及第159 條之5 ，
    分別定有明文。本判決下列所引用之各該被告以外之人於審
    判外之陳述，雖屬傳聞證據，惟均經當事人於法院準備程序
    及審判期日中表示無意見，而不予爭執，且迄至言詞辯論終
    結前亦未再聲明異議，法院審酌此等證據資料製作時之情況
    ，尚無違法不當及證明力明顯過低之瑕疵，亦認為以之作為
    證據應屬適當，故揆諸前開規定，依刑事訴訟法第159 條之
    5 規定，認前揭證據資料均例外有證據能力。
二、上揭事實業據被告乙○○於本院審理中供認不諱，核與告訴
    人甲○○指訴其於前揭時、地遭被告毆打之情節大致相符，
    而告訴人受有前述傷害，並有照片4 幀及診斷證明書1 紙附
    卷可稽，堪信被告之自白為可採。是本件事證明確，被告犯
    行可堪認定。至告訴人雖另指稱當日係遭被告夥同其餘3 至
    5 名不詳姓名之人共同毆打等語，然此已為被告否認，且告
    訴人此部分之指述，與證人謝禎財陳稱：當日在上址1 樓處
    係被告與王豐訓在場乙節，並不相合；反之，被告主張當日
    郭復嘉僅搭載伊一人至現場乙節，核與證人郭復嘉於偵查中
    之陳述一致，再兼衡以告訴人所受傷害之程度暨受傷部位，
    應非遭多達8 人共同傷害所致，而與被告陳稱伊係一人揮拳
    毆擊告訴人臉部所造成之情形相合，此外，又查無現場監視
    錄影紀錄，可證明被告有夥同他人共同毆打告訴人之事實，
    應認告訴人此部分之主張，尚乏證據，而不採之，附此敘明
    。
三、核被告乙○○所為，係犯刑法第277 條第1 項之傷害罪。爰
    審酌被告之素行，有臺灣高等法院被告前案紀錄表附卷可稽
    ，僅因財務糾紛起爭執，即動手毆打被害人，手段粗暴，兼
    衡以被害人所受傷害之程度、被告迄未與被害人成立和解取
    得諒解及犯罪後坦承之態度等一切情狀，量處如主文所示之
    刑，並諭知易科罰金之折算標準。又被告犯罪時間，係在96
    年4 月24日以前，所犯之罪亦合於中華民國九十六年罪犯減
    刑條例第2 條第1 項第3 款規定之減刑條件，爰予以減其宣
    告刑二分之一如主文所示，並諭知易科罰金之折算標準，以
    資懲儆。
據上論斷，應依刑事訴訟法刑事訴訟法第299 條第1 項前段，刑
法第277 條第1 項、第41條第1 項前段，刑法施行法第1 條之1
，中華民國96年罪犯減刑條例第2 條第1 項第3 款、第7 條，判
決如主文。
本案經檢察官江祐丞到庭執行職務。
中    華    民    國    97    年    2     月    29    日
                  刑事第十一庭  法  官  邱景芬
以上正本證明與原本無異
如不服本判決應於送達後10日內向本院提出上訴狀
中    華    民    國    97    年    2     月    29    日
                                書記官  曾千庭
附錄本案論罪科刑法條全文：
中華民國刑法第277條
（普通傷害罪）
傷害人之身體或健康者，處3年以下有期徒刑、拘役或1千元以下
罰金。犯前項之罪因而致人於死者，處無期徒刑或7年以上有期
徒刑；致重傷者，處3年以上10年以下有期徒刑。
傷害人之身體或健康者，處 3 年以下有期徒刑、拘役或 1,000
元以下罰金。


司法院資訊處製作；財團法人民間司法改革基金會備份。
